【裁判字號】    95,抗,1
【裁判日期】    950303
【裁判案由】    債務人異議之訴
【裁判全文】
福建高等法院金門分院民事裁定             95年度抗字第1號
抗  告  人  乙○○
相  對  人  華南銀行北台中分行
法定代理人  甲○○
抗告人乙○○與華南銀行北台中分行間債務人異議之訴事件，對
於中華民國94年12月22日福建金門地方法院94年度補字第31號所
為裁定，提起抗告，本院裁定如下：
      主    文
抗告駁回。
抗告訴訟費用由抗告人負擔。
      理    由
一、按訴訟標的之價額，由法院核定；核定訴訟標的之價額，以
    起訴時之交易價額為準；無交易價額者，以原告就訴訟標的
    所有之利益為準；以一訴附帶請求其孳息、損害賠償、違約
    金或費用者，不併算其價額，民事訴訟法第77條之1 第1 項
    、第2 項、第77條之2 第2 項分別定有明文。
二、本件抗告意旨略以：抗告人於84年10月18日向相對人借款新
    台幣（下同）461 萬元，陸續清還本息計1,735,660 元，相
    對人並循執行程序受償3,153,848 元，相對人共受償4,942,
    006 元，已溢收332,006 元。故本件爭執之訴訟標的金額應
    以332,006 元，因認原審核算裁判費之裁定均不當，應予另
    行核算裁判費等語。
三、查抗告人起訴時原起訴聲明為：「褔建金門地方法院金院和
    93執孝字第360 號所查封列入拍賣之35筆土地所屬華南銀行
    北台中分行債權已不存在，應予撤銷。」（94年度補字第31
    號卷附起訴書參照）
四、復查，相對人係主張對抗告人之債權受償金額為3,196,50 6
    元，尚不足3,443,358 元，乃據以求償3,443,358 元，有臺
    灣臺中地方法院債權憑證（九十二年十二月五日九十二執夏
    字第三一一一二號）民事強制執行聲請狀等影本附卷可憑。
五、本件兩造爭執者為抗告人主張相對人無權利再受償3,443,35
    8 元，則抗告人（即原告）所爭執之金額即其「就訴訟標的
    所有之利益」為3,443,358 元；揆以首揭有規定，原審以兩
    造所爭執之金額3,443,358 元資為核定訴訟費之依據，並於
    94年12月22日以裁定，核定第一審裁判費為35,155元，命抗
    告人如數補繳，核無不合。抗告意旨仍執前詞指摘原裁定不
    當，聲明廢棄，重新核定，為無理由，均應予駁回。
六、據上論結，本件抗告為無理由。依民事訴訟法第495 條之1
    第1 項、第449 條第1 項、第95條、第78條，裁定如主文。
中    華    民    國    95    年    3     月    3     日
                          民事庭審判長法  官  蔡  清  遊
                                      法  官  陳  世  宗
                                      法  官  黃  玉  清
正本係照原本作成。
本裁定除以適用法規顯有錯誤為理由，並經本院許可外，不得再
抗告。並繳納再抗告費新台幣１千元。
中    華    民    國    95    年    3     月    3     日
                                          書記官  黃月瞳


司法院資訊處製作；財團法人民間司法改革基金會備份。
